【裁判字號】    97,竹簡聲,162
【裁判日期】    970710
【裁判案由】    停止強制執行
【裁判全文】
臺灣新竹地方法院民事裁定           97年度竹簡聲字第162號
聲  請  人  丙○○
聲  請  人  乙○○
相  對  人  財資企業股份有限公司
                      統一編號.
法定代理人  甲○○
上列當事人間聲請停止執行事件，本院裁定如下：
    主  文
聲請人供擔保新臺幣柒萬元後，本院九十七年度執字第一三０五
八號執行事件之強制執行程序，於本院九十七年度竹簡字第四八
三號事件判決確定前應暫予停止。
程序費用由相對人負擔。
    理      由
一、按有回復原狀之聲請或提起再審或異議之訴，或對於和解為
    繼續審判之請求，或提起宣告調解無效之訴，撤銷調解之訴
    ，或對於法院依強制執行法第四條第一項第五款之裁定提起
    抗告時，法院依必要情形，或依聲請定相當並確實擔保，得
    為停止強制執行之裁定。強制執行法第十八條第二項定有明
    文。
二、本件聲請意旨略以：緣相對人與聲請人間因清償債務強制執
    行事件（本院九十七年度執字第一三０五八號），相對人曾
    就聲請人丙○○、乙○○分別在笙揚科技股份有限公司（以
    下簡稱笙揚公司）、琉明光電股份有限公司（以下簡稱琉明
    公司）之每月薪資等於三分之一範圍內，聲請本院予以扣押
    ，並經本院准許後予以核發執行命令在案，然查上開強制執
    行之債權是否確實存在尚有爭議，業經聲請人對相對人依法
    向本院提起債務人異議之訴，倘不停止執行，聲請人恐將受
    有難以回復之損害，為此，爰依強制執行法第十八條第二項
    之規定，請准予裁定本院九十七年度執字第一三０五八號執
    行事件之強制執行程序予以停止等語，並提出民事聲請狀、
    戶籍謄本、財產歸屬資料清單、全國財產稅總歸戶財產查詢
    清單、本院執行命令影本各一份為證。
三、經查，聲請人對於本院九十七年度執字第一三０五八號執行
    事件，確已提起債務人異議之訴等情，業據本院依職權調取
    上開執行事件卷宗及本院九十七年度竹簡字第四八三號事件
    卷宗查核屬實，是聲請人聲請停止強制執行程序，揆之上開
    規定，於本院裁定命其供相當之擔保金之情況下，為有理由
    ，應予准許。又按法院依強制執行法第十八條第二項定擔保
    金額而准許停止強制執行之裁定者，該項擔保係預備供債權
    人因停止執行所受損害之賠償，其數額應依標的物停止執行
    後，債權人未能即時受償或利用該標的物所受之損害額，或
    其因另供擔保強制執行所受之損害額定之。爰審酌相對人聲
    請強制執行主張之執行債權額為新台幣（下同）四十七萬六
    千二百零一元及其相關之利息暨違約金，以及前述執行事件
    目前對聲請人二人執行之標的為聲請人丙○○、乙○○，分
    別就笙揚公司、琉明公司，均自九十七年六月份起，每月應
    領之薪津（包括各種津貼、補助費、獎金等）之三分之一，
    且經本院對笙揚公司、琉明公司核發執行命令後，該二家公
    司已分別於九十七年六月間收受該執行命令之情，已據調取
    該執行事件卷宗查明無訛，依此，相對人本可期待透由上開
    執行事件之繼續進行，而得自九十七年六月份起，按月於上
    開執行名義範圍內，向笙揚、琉明公司收取聲請人丙○○、
    乙○○分別對該公司之三分之一之薪津等，直至清償完畢為
    止，惟因本件之停止執行裁定，於聲請人日後供擔保之情形
    下，因而中斷相對人後續可進行之對笙揚、琉明公司按月收
    取聲請人二人薪津等三分之一之程序，致相對人即債權人受
    償之時機延後，受有本可期待受償之債權額之利息部分之損
    害，暨該債務人異議之訴案情之繁雜情形，尚需一定時間審
    理始得確定，以及相對人所受其他有關之一切損害等情狀，
    爰酌定擔保金額為如主文所示。
四、爰依強制執行法第18條第2項、第30條之1，民事訴訟法第95
    條、第78條，裁定如主文。
中    華    民    國    97    年    7     月    10    日
                  新竹簡易庭    法  官  鄭政宗
以上正本係照原本作成。
如對本裁定抗告，須於裁定送達後10日內向本院提出抗告狀。
中    華    民    國    97    年    7     月    10    日
                                書記官  曾柏方


司法院資訊處製作；財團法人民間司法改革基金會備份。
